臺灣臺東地方法院民事裁定　　　　　　　100年度聲字第838號
聲　請　人　劉春雪
相　對　人　邱淑玲
　　　　　　邱琮祐
上列當事人間聲請停止執行事件，本院裁定如下：
    主  文
聲請人供擔保新臺幣捌拾陸萬陸仟陸佰元後，本院一百年度司執
字第四二八三號強制執行事件之強制執行程序，於本院一百年度
訴字第一二四號債務人異議之訴事件終結確定前應暫予停止。
    理  由
一、按有回復原狀之聲請或提起再審或異議之訴，或對於和解為
    繼續審判之請求，或提起宣告調解無效之訴、撤銷調解之訴
    ，或對於許可強制執行之裁定提起抗告時，法院因必要情形
    或依聲請定相當並確實之擔保，得為停止強制執行之裁定，
    強制執行法第18條第2 項定有明文。又法院依強制執行法第
    18條第2 項定擔保金額而准許停止強制執行之裁定者，該項
    擔保係備供債權人因停止執行所受損害之賠償，其數額應依
    標的物停止執行後債權人未能即時受償，或利用該標的物所
    受之損害額，或其因另供擔保強制執行所受之損害額定之，
    非以標的物之價值或其債權額為依據。
二、本件聲請人以其向本院提起債務人異議之訴為理由，聲請裁
    定停止本院100 年度司執字第4283號強制執行事件之強制執
    行程序。
三、經調取上揭執行卷及本院100年度訴字第124號債務人異議之
    訴卷審究後，為避免發生難以回復之損害，有停止執行之必
    要，聲請人本件聲請，為有理由，應予准許。
四、至聲請人聲請裁定免供擔保停止強制執行，與上揭強制執行
    法第18條第2項須定相當並確實擔保始得裁定停止強制執行
    之規定意旨不符，不應准許。又聲請人主張應於相對人提出
    債權原本即本票票面金額新臺幣（下同）200萬元之範圍內
    ，定聲請人聲請停止執行應供擔保之金額云云，惟相對人提
    出之債權原本，為本票2紙，票面金額均為200萬元，合計債
    權金額為400萬元，非僅200萬元，有本票2紙附於本院100年
    度司執字第4283號執行卷可稽，聲請人上開主張，與事實不
    符，並不可採。爰審酌聲請人所提債務人異議之訴之訴訟標
    的金額為400萬元，應適用通常程序，且為得上訴第三審之
    事件，依各級法院辦案期限實施要點二(二)、(七)及(八)規定，第
    一審審判案件期限為1年又4個月、第二審為2年、第三審為1
    年，共4年又4個月；又相對人因停止執行可能遭受之損害，
    為延後受償期間所生之法定利息損失，依此計算，為
    866,667元（計算式：4,000,000元×52÷12×5％＝866,667
    元，元下四捨五入），取其概數，聲請人應供擔保金額為
    866,600元。
五、爰依強制執行法第18條第2 項，裁定如主文。
中    華    民    國   100    年    10    月    28    日
                  民事庭      法  官  陳世源
以上正本係照原本作成
如對本裁定抗告須於裁定送達後10日內向本院提出抗告狀，並繳
納抗告裁判費新臺幣1,000元。
中    華    民    國   100    年    10    月    28    日
                              書記官  莊惠如